臺灣嘉義地方法院民事裁定
110年度嘉簡字第234號
原      告  蔡碧玉  
訴訟代理人  楊德成  
            沈昌憲律師
被      告  柯智元  
            邱敬    

            林素珍  
            楊貴真  
            鄧銘宏  
            董俊里  
            秦韶嫚  
            沈德琬  
            曾勝義  
            黃冠達  

            莊穎敏  
            李陳愛  
            歐陽成德
            朱耀祥  
            柯琇齡  
            劉昇芸  

            翁海山  

            魏良守  
            李炳諵  
            鄭惠珍  
            田惠娟  
            何佩玲  
            張世杰  
            游國信  
            馬献謙  

            蘇淑惠  

            劉金美  
            羅淑娟  


            范秋妝  
            林彥如  
            楊秀絨  
            石香妹  
            洪玫慧  
            劉彦明  
            黃美慈  

            鄭雅文  
            何月又  
            孫嘉璐  
            李宗育  
            張綺蓉  
            温春枝  
            沈康淑嬪
            許鍾鐘  

            胡之偉  
            章鴻祺  
            劉彦碩  
            黃麗勲  
            蔡惠櫻  
            李青    


            張雅琴  
            林玉雪  
            吳亜芝  
            羅明志  
            陳鴻英  
            鍾新添  

            陳以鑫  


                      送達處所：臺南歸仁○○○00000○○          ○
            蔡沛璇  
            施金蓮  
            林永然  
            張紫竹  

            李逢文  
            馬永恒  

            李雪瑩  

上六十一人
訴訟代理人  陳振榮律師
被      告  李文華  

            戴德發  
            林秀冠  
            翁丞沄  

上  一  人            
訴訟代理人  陳振榮律師   
            鄧任竣  
被      告  王祈麟  
            張家華  
            陳沛晴  

            林漢泉  
            楊瓊鳳  

            王元良  

            劉玫珮  
            何俊毅  

            李春慧  
            蔡文和  
            何三奇  
            賴建旭  

            鐘福松  
            曾淑蘭  
上  一  人
訴訟代理人  陳振榮律師
            邱耀進  
被      告  汪天成  
            石玉玲  

            賴旭星  
            蔡金樺  
            沈佩儀  
            楊家祥  
            蕭珠珍  
            姜俊傑  

            林婷妤  
            林張彩雲
            李振昆  

            賴李採霞
            郭東育  
            蔡麗芬  
            張惠音  

            陳麗雅  

上  一  人
訴訟代理人  陳振榮律師
            林慶順  
被      告  林碧珍  


            陳慶齡    （遷出國外，現應受送達處所不明）


            李美瑩  
            楊展旗  
            謝麗惠  
            林明村  
            官嘉淑  
            胡世忠  


            許淑玲  

            謝明達  
            黃陳素珍
            財團法人台灣省嘉義市私立東吳高級工業家事職業
            學校      

上  一  人
法定代理人  黃雲駒  
被      告  賴儷文  
            陳錫勳  

            鄭麗卿  
            李聰賢  
            李聰義  

            游婕瑜  
            黃澤珈  
            陳美姬  
            蔡乙韶  
            陳新平  


            陳雯怡  

            蔡雅惠  
            趙煌銘  
            蔡雪翎  
            林貞足  
            林志燕  
上列當事人間排水工作物之修繕疏通事件，原告為訴之追加，本
院裁定如下：
    主  文
原告追加之訴駁回。
追加之訴訴訟費用由原告負擔。
    理  由
一、按訴狀送達後，原告不得將原訴變更或追加他訴。但有下列
    各款情形之一者，不在此限：一、被告同意者。二、請求之
    基礎事實同一者。三、擴張或減縮應受判決事項之聲明者。
    四、因情事變更而以他項聲明代最初之聲明者。五、該訴訟
    標的對於數人必須合一確定時，追加其原非當事人之人為當
    事人者。六、訴訟進行中，於某法律關係之成立與否有爭執
    ，而其裁判應以該法律關係為據，並求對於被告確定其法律
    關係之判決者。七、不甚礙被告之防禦及訴訟之終結者。被
    告於訴之變更或追加無異議，而為本案之言詞辯論者，視為
    同意變更或追加，民事訴訟法第255條第1項各款及第2項定
    有明文。
二、查本件原告起訴時訴之聲明為：「被告不得將擋土牆排水或
    逕流水排入原告之土地。」，嗣於民國111年4月22日以民事
    追加訴訟狀變更訴之聲明為：「一、被告應將其擋土牆排水
    或逕流水禁止排入原告所有坐落於嘉義縣○○鄉○○段000地號
    土地。二、被告應設置排水管道引水至原有135鄉道水溝。
    」。
三、經查，原告起訴時訴之聲明，係針對嘉義縣○○鄉○○段000地
    號土地，依民法第776條規定對土地所有人請求修繕疏通排
    水工作物，嗣於111年4月22日變更訴之聲明第一項及追加訴
    之聲明第二項，係針對嘉義縣○○鄉○○段000地號土地，依民
    法765條、第767條行使物上請求權，兩者原因事實及請求權
    基礎不同，且被告林素珍等64人均表示不同意追加，與民法
    第255條第1項各款之規定有違。從而，原告所為訴之追加，
    於法未合，不應准許，應予駁回。
四、依民事訴訟法第249條第1項第6款、第95條、第78條，裁定
    如主文。
中　　華　　民　　國　　111 　年　　6 　　月　　6 　　日
                  臺灣嘉義地方法院嘉義簡易庭
                                  法　官　孫偲綺
以上為正本係照原本作成。
如不服本裁定應於送達後10日內向本院提出抗告狀，並繳納抗告
費新臺幣1,000元。
中　　華　　民　　國　　111 　年　　6 　　月　　6 　　日
                                  書記官  李珈慧